【裁判字號】    92,自,195
【裁判日期】    920619
【裁判案由】    侵占
【裁判全文】
臺灣臺北地方法院刑事裁定                          九十二年度自字第一九五號
    自  訴  人  武漢交通企業股份有限公司  設臺北市○○區○○路五二０號一樓
    代  理  人  甲○○
    被      告  乙○○
右列被告因侵占案件，經自訴人提起自訴，本院裁定如左：
    主  文
自訴駁回。
    理  由
一、自訴意旨如附件刑事自訴狀所載。
二、按法院或受命推事於自訴案件第一次審判期日前訊問及調查結果，如認為案件有
    刑事訴訟法第二百五十二條至第二百五十四條之情形者，得以裁定駁回其自訴，
    同法第三百二十六條第三項定有明文。又犯罪事實，應依證據認定之，無證據不
    得推定其犯罪事實，刑事訴訟法第一百五十四條定有明文。認定不利於被告之事
    實，須依積極證據，苟積極證據不足為被告不利之認定時，即應為有利於被告之
    認定，更不必有何有利之證據，最高法院三十年上字第八一六八號判例可稽。另
    刑法上之侵占罪，須持有人變易其原來之持有意思而為不法所有之意思，始能成
    立，如僅將持有物延不交還或有其他原因致一時未能交還，既缺乏主觀要件，即
    難遽以該罪相繩，最高法院六十八年臺上字第三一四六號判例可資參照。
三、本件自訴人認被告涉有侵占罪嫌，無非係以其上開指訴，及其提出之「汽車租賃
    契約書」、存證信函等影本為其主要論據。訊據被告對於向自訴人公司承租車輛
    ，積欠租金等情坦承不諱，惟否認涉有侵占之犯行，辯稱：伊車子已經還了，且
    想和自訴人公司和解，積欠的租金會儘量還給自訴人公司等語。經查，
（一）被告乙○○於九十二年一月三日向自訴人公司承租號牌Ｈ三─八八三營業小客
      車一部，並約定每日繳交車租新臺幣（下同）八百元，自訴人公司於九十二年
      二月七日寄發存證信函與被告終止契約返還車輛等情，為自訴人及被告一致供
      陳，並有自訴人提出之汽車租賃契約書及存證信函影本各一份在卷足憑，是前
      情要可認定。
（二）而自訴人陳稱：車子要租給被告時有對他的資力徵信，被告以前有靠行也有租
      車，靠行一、二年，租車租短期，以前該繳的費用都有繳等語，又自訴人與被
      告一致供陳：本件有於九十二年二月十八日電匯租金六千元，並有依照契約繳
      交二萬元之押金，而車子已返還自訴人等語，自訴人之代表人甲○○另表示：
      被告可能比較不會處理事情，他如果沒有錢，應該先將車子還給伊等語，綜上
      ，難認被告主觀上有何為自己不法所有之意圖，而自訴人亦未提出其他證據足
      認被告確有前揭之侵占犯行，其犯罪嫌疑尚屬不足，揆諸首揭之說明，本件自
      訴應予駁回。
據上論結，應依刑事訴訟法第三百二十六條第三項、第二百五十二條第十款裁定如主
文。
中    華    民    國      九十二      年      六    月      十九        日
                                      臺灣臺北地方法院刑事第四庭
                                          法  官  陳  嘉  琪
右正本證明與原本無異
如不服本裁定應於送達後五日內向本院提出抗告狀
                                          書記官  林  素  霜
中    華    民    國      九十二      年      六    月      二十        日


司法院資訊處製作；財團法人民間司法改革基金會備份。
